臺灣高等法院刑事判決　　　　　　　　　　　　　　九十三年度上易字第三四一號
　　上　訴　人
　　即　被　告　地○○
　　　　　　　　　　　　（另案臺灣臺北監獄執行中）
右上訴人因竊盜等案件，不服臺灣板橋地方法院九十二年度易字第二四一六號，中華
民國九十二年九月二十六日第一審判決（起訴案號：臺灣板橋地方法院檢察署九十一
年度偵字第二一六八二號、二一九二七號﹔併辦案號：九十一年度偵字第二二０九四
號、九十二年度偵字第二八、一九九七號），提起上訴，本院判決如左：
    主  文
原判決撤銷。
地○○共同連續攜帶兇器毀壞門扇竊盜，處有期徒刑年。並應於刑之執行前令入勞
動場所強制工作年。
如附表四所示之物均沒收。
    事  實
一、地○○前曾有恐嚇、贓物、違反麻醉藥品管理條例等前科，嗣於民國（下同）九
    十年及九十一年間，因竊盜案件，分別經臺灣板橋地方法院判處有期徒刑十月及
    七月，各於九十一年十月二十八日及九十一年七月二十九日確定；復於九十一年
    間，因違反毒品危害防制條例案件，經臺灣板橋地方法院判處有期徒刑五月，於
    九十二年一月十三日確定，此三罪嗣經裁定更定其刑，於九十二年九月二十六日
    始入監執行，現仍執行中（尚未構成累犯），猶不知悔改，復有竊取人財物之犯
    罪習慣，基於意圖為自己不法所有之概括犯意，或分別與黃忠一（業經判決確定
    ）或李銘崇（業經判決確定）共同基於意圖為自己不法所有之概括犯意聯絡，分
    別於如附表一所示之時間、地點，以如附表一所示之方法竊取如附表一所示被害
    人所有如附表一所示之財物（犯罪之時間、地點、態樣、被害人及竊得之財物詳
    如附表一所示），得手後，即將現金及部分財物變賣朋分花用殆盡。嗣於九十一
    年六月間經警受理甲○○等人報案後，將竊案現場所採集之指紋，送請內政部警
    政署刑事警察局鑑定後，認與地○○之檔存指紋相符，而於九十一年九月四日十
    四時許，經臺北縣政府警察局中和分局持臺灣板橋地方法院檢察署檢察官所核發
    之拘票，前往臺北縣板橋市○○街二十六巷十六號前拘捕地○○到案而查獲，並
    扣得如附表二、三所示之物及地○○所有供其與李銘崇共犯本件竊盜犯行所用如
    附表四所示之物。
二、案經附表一所示被害人甲○○、癸○○等訴由臺北縣政府警察局中和分局報告臺
    灣板橋地方法院檢察署檢察官偵查起訴及移送併案審理。
    理  由
一、訊據上訴人即被告地○○供承附表一編號二、五、八、九、十、十六、二十、二
    十二、二十四及二十六所示之竊盜犯行，而矢口否認其餘竊盜犯行，並辯稱：伊
    都是白天行竊云云。惟查，右揭犯罪事實，業據被告於警詢及偵查時供承不諱，
    並據被害人宙○○、酉○○、子○○、卯○○○、林亨通、午○○、丙○○、丁
    ○○、周焰明、周陳好子（周焰明之家人）、癸○○、辰○○、甲○○、朱佑文
    （甲○○家人）、丑○○、宇○○、寅○○、天○○、未○○、申○○、巳○○
    、亥○○、戌○○、戊○○、壬○○、乙○○、己○○及辛○○等人分別於警詢
    、偵查中及原審法院審理中指述有於附表一所示時間、地點遭竊取如附表一所示
    財物等事實，且有被害人甲○○、巳○○及戌○○出具之贓物認領保管單共四份
    、甲○○之報案三聯單一紙及ＳＩＧＭＡ牌相機保證書二紙暨辛○○出具之領回
    贓物扣押目錄表十份在卷可稽﹔而被告將自被害人甲○○行竊所得之相機（廠牌
    ：ＮＩＫＯＮ、型式：Ｆ七０Ｄ、編號：0000000號）變賣予證人謝明修
    等情，亦據證人謝明修於警詢時證述在卷。另被告如何與黃忠一共犯附表一編號
    一、二、八、九、十五及與李銘崇共犯附表一編號十一、二十二、二十三、二十
    五各所示之竊盜犯行，並據黃忠一及李銘崇分別於渠等被訴竊盜案件警詢及偵審
    中供明在卷，黃忠一及李銘崇並因與被告共犯如附表一所示竊盜犯行，而分別經
    本院九十二年度上易字第二二五一號及九十二年度上易字第四二九號判處罪刑確
    定在案，有各該刑事判決書各乙份在卷可參﹔且查經警將在被害人庚○○、卯○
    ○○、甲○○、癸○○、周焰明及己○○住處所採集竊賊行竊時所遺指紋，送請
    內政部警政署刑事警察局鑑驗結果，發現係與該局檔存之被告指紋相符，並有該
    局九十一年五月二十七日刑紋字第０九一０一三００八四號、同年六月七日刑紋
    字第０九一０一三００七九號、同年六月二十日刑紋字第０九一０一五四七五四
    號、同年七月十五日刑紋字第０九一０一七四七七七號、同年七月十六日刑紋字
    第０九一０一七四七七九號及同年九月二十七日刑紋字第０九一０二六二四二一
    號鑑驗書各乙份附卷可稽（至被害人宇○○住處所採集竊賊行竊時所遺指紋，經
    有該局九十一年七月三十一日刑紋字第０九一０二０一六三九號鑑驗書乙份附卷
    可稽），復經警在被害人酉○○、庚○○、天○○、甲○○、壬○○、乙○○、
    丁○○及亥○○住處之保特瓶、吸管、竹筷子、煙蒂暨養樂多飲料上所採集之唾
    液，經送請內政部警政署刑事警察局以ＤＮＡ型別鑑驗結果，係與被告之ＤＮＡ
    型別相符，並有該局九十一年六月二十六日刑醫字第０九一０一五七三五三號、
    同年七月八日刑醫字第０九一０一六六四九二號、同年九月二十日刑醫字第０九
    一０二三六八八四號鑑驗書各乙份附卷可稽﹔此外，復有如附表四所示手套一付
    、斜口鉗子四枝、十字及一字螺絲起子共三枝及開鎖工具一枝等物扣案足資佐證
    。而查被告於警詢及偵查時供承附表一編號一、三、四、六、七、十一至十五、
    十七至十九、二十一、二十三及二十五所示之竊盜犯行，核與各被害人宙○○等
    人指述如何遭竊情節大致相符，並經警於附表一編號四、十二、二十五所示被害
    人卯○○○、甲○○、己○○等人住處採集到被告之指紋，及在附表一編號二十
    三被害人壬○○住處取得上遺留有被告唾液之吸管，且共犯李銘崇及黃忠一並均
    供承有與被告共犯附表一編號一、三、十一、十二至十五、十七至十九、二十一
    、二十五等竊盜犯行，是被告嗣後翻異前詞，否認有附表一編號一、三、四、六
    、七、十一至十五、十七至十九、二十一、二十三及二十五等竊盜犯行，要屬事
    後推卸刑責之詞，殊無足採，事證明確，被告犯行洵堪認定。
二、查扣案之十字螺絲起子、一字螺絲起子、斜口鉗、截口鉗等工具，均屬金屬製品
    ，質硬而型尖，若持以行兇，客觀上均足以對人生命、身體、安全構成危險性，
    均係屬兇器無訛﹔而被毀損之門鎖均已鑲入門內，業據被害人等於檢察官偵查時
    供述明確，故該門鎖已屬門之部分，非單純之安全設備，係屬門扇一部份﹔又被
    告確有侵入如附表一編號二十三、二十四所示住宅行竊之事實，已如前述，而依
    被告供承當時並均竊得財物，惟因事隔已久，已不記得究竊得何財物等語，是不
    能因未確定被告此部份竊得之財物，即認被告此部份未竊得財物。核被告於附表
    一所示時間地點，或毀壞安全設備、或持十字螺絲起子、一字螺絲起子、斜口鉗
    、截口鉗等工具等兇器，竊取詳如附表一所示被害人所有之財物，是被告各如附
    表一所示之竊盜犯行，各係犯如附表一所示之所犯法條欄所示之罪。被告與黃忠
    一就如附表一編號一至五、九至十一、十三至十八所示之罪，被告與李銘崇就如
    附表一編號八、十二、十九至二十六所示之罪，各互具有犯意聯絡及行為分擔，
    均為共同正犯﹔至公訴人就被告所為如附表一所示犯行部分漏未論及與黃忠一或
    李銘崇共犯之共同正犯，尚有未合。被告先後多次加重竊盜犯行（含未遂犯行）
    ，時間緊接，手段相似，觸犯構成要件相同之罪名，顯係基於概括犯意為之，應
    依連續犯之規定論以一攜帶兇器、毀壞門扇竊盜既遂罪，並依法加重其刑。至如
    附表一編號四、十四、二十五所示竊盜犯行，雖未據公訴人起訴，惟此部分與已
    起訴且經論罪之其餘竊盜犯行，有連續犯之裁判上一罪關係，為起訴效力所及，
    本院自得併予審理，附此敘明。原審以被告上述犯行事證明確，予以論罪科刑，
    固非無見，惟查，被告供述其均係於白天行竊，而依附表一編號二、十及十四被
    害人酉○○、癸○○及宇○○所述，渠等係分別於九十一年四月二十九日二十一
    時許、六月六日十九時許及六月二十日十七時五十分許回到住處時始發現遭竊（
    見九十一年偵字第一四八二七號偵查卷第九八頁背面、第一二六頁背面及九十一
    年度偵字第四七七０號偵查卷第八頁背面），並非指述渠等係於夜間遭竊，而被
    告顯係於被害人酉○○、癸○○及宇○○回到住處前之時間下手行竊，茲被告既
    供承係於白天侵入該等住宅行竊，而查並無何積極證據足資證明被告係於夜間侵
    入被害人酉○○、癸○○及宇○○等人之住宅行竊，原審認被告係於夜間侵入被
    害人酉○○、癸○○及宇○○住宅竊盜，其認定核與事實不符，尚有未洽﹔又被
    告係於附表一編號八所示時地，竊得被害人丁○○所有如附表一編號八所示之財
    物，原審疏未載明被告究自被害人丁○○住處竊得何財物，同有未洽﹔又原審於
    判決理由中敘明被告有竊取他人財物之犯罪習慣，並依竊盜犯贓物犯保安處分條
    例宣告強制工作，惟於犯罪事實中疏未載明被告具有竊取他人財物之犯罪習慣，
    以據為被告依該竊盜犯贓物犯保安處分條例應予宣告強制工作之理由，亦有未洽
    ，是被告上訴意旨否認有附表一編號一、三、四、六、七、十一至十五、十七至
    十九、二十一、二十三及二十五等竊盜犯行，固無理由，惟原判決既有上揭可議
    之處，自應由本院予以撤銷改判，爰審酌被告有如事實欄所示之贓物、竊盜等前
    科，有本院被告全國前案紀錄表乙份在卷足憑，素行不良，犯罪之動機、目的、
    手段、次數，正值青壯竟不思正途賺取錢財，因貪念而攜帶兇器、毀壞門扇行竊
    ，因而所獲得之財物，嚴重破壞社會秩序、居家安全及犯罪後之態度等一切情狀
    ，量處有期徒刑三年。而依被告前有多次竊盜、贓物犯行，其屢次於出監後，旋
    即繼續行竊，並於前案經判決確定尚未執行完畢前，復犯本件竊盜犯行，且於約
    十月內即行竊二十餘次，顯見其有竊盜之犯罪習慣，實有施以保安處分矯治之必
    要，爰依竊盜犯贓物犯保安處分條例第三條第一項第一款規定，併宣告於刑之執
    行前令入勞動場所強制工作三年，俾資矯正。至扣案如附表四所示之物，係被告
    所有供其與共犯李銘崇共犯本件竊盜犯行所用之物，業據被告供明在卷（臺灣板
    橋地方法院九十一年度易字第三０四三號李銘崇竊盜案），均應依刑法第三十八
    條第一項第二款宣告沒收之。另扣案之砂輪機一台，並非供本件竊盜罪所用之物
    ，業據李銘崇於其被訴竊盜案審理中供明在卷（臺灣板橋地方法院九十一年度易
    字第三０四三號），且非屬違禁物，自不予宣告沒收。
三、公訴意旨另以：被告地○○於附表一所示時地侵入被害人宙○○等人之住宅，因
    認被告另涉犯刑法第三百零六條之侵入住宅罪嫌云云。惟按刑法第三百零六條第
    一項之侵入住宅罪，依同法第三百零八條之規定，須告訴乃論﹔而告訴乃論之罪
    ，以告訴為追訴犯罪之必要條件，所謂告訴，除應向偵查機關指訴所欲訴追之人
    外，並應申告具體之被害事實及表示希望追訴之意思。查被告於附表一所示時地
    分別侵入被害人酉○○等人之住宅竊取財物，而被害人酉○○等人於警詢時均僅
    係指述如何失竊情節，並未就被告侵入住宅之事實表示追訴之意，揆諸前開說明
    ，被害人酉○○等人既未於偵查終結前就被侵入住宅之事實有所申告，則被告涉
    犯之此部分犯行，應認未經合法告訴，而欠缺訴追要件，本應為不受理之諭知，
    惟公訴人認此部分與被告前開論罪科刑部分具有牽連犯之裁判上一罪關係，自不
    另為不受理之諭知，附此敘明。
據上論斷，應依刑事訴訟法第三百六十九條第一項前段、第三百六十四條、第二百九
十九條第一項前段，第二十八條、第五十六條、第三百二十一條第一項第二款、第三
款、第三十八條第一項第二款，竊盜犯贓物犯保安處分條例第三條第一項第一款、第
四條，判決如主文。
本案經檢察官施慶堂到庭執行職務。
中　　　華　　　民　　　國　　九十三　　年　　　三　　　月　　二十五　　日
                              臺灣高等法院刑事第三庭
                                  審判長法  官  張　連　財
                                        法  官  林　明　俊
                                        法  官  張  傳  栗
右正本證明與原本無異。
不得上訴。
                                        書記官  秦　慧　榮
中　　　華　　　民　　　國　　九十三　　年　　　三　　　月　　二十六　　日
附錄：本案論罪科刑法條全文
刑法第三百二十一條
犯竊盜罪而有左列情形之一者，處六月以上五年以下有期徒刑：
  一、於夜間侵入住宅或有人居住之建築物、船艦，或隱匿其內而犯之者。
  二、毀越門扇、牆垣或其他安全設備而犯之者。
  三、攜帶兇器而犯之者。
  四、結夥三人以上而犯之者。
  五、乘火災、水災或其他災害之際而犯之者。
  六、在車站或埠頭而犯之者。
前項之未遂犯罰之。
附表一
┌─┬─────┬─────┬───────┬───┬────┬────┐
│編│行      為│行      為│行  為  態  樣│被害人│竊得財物│所犯法條│
│號│時      間│地      點│（  方  法  ）│      │        │（刑法）│
├─┼─────┼─────┼───────┼───┼────┼────┤
│  │九十年十二│臺北縣土城│與黃忠一攜帶客│宙○○│無      │第三百二│
│  │月間某日十│市○○街一│觀上可供為兇器│（侵入│        │十一條第│
│一│五時許    │一一巷一弄│使用之工具－一│住宅部│        │二項、第│
│  │          │一號三樓  │字起子毀壞鐵門│分未據│        │一項第二│
│  │          │          │進入。        │告訴）│        │、三款。│
├─┼─────┼─────┼───────┼───┼────┼────┤
│  │九十一年四│臺北縣新莊│與黃忠一攜帶客│酉○○│金幣、金│第三百二│
│  │月二十九日│市○○街一│觀上可供為兇器│（侵入│項鍊、金│十一條第│
│二│白天      │一六巷三弄│使用之工具－一│住宅部│戒只、相│一項第二│
│  │          │一號三樓  │字起子毀壞鐵門│分未據│機等物  │、三款  │
│  │          │          │進入。        │告訴）│        │。      │
├─┼─────┼─────┼───────┼───┼────┼────┤
│  │九十一年五│臺北縣土城│與黃忠一攜帶客│子○○│壓縮機三│第三百二│
│  │月間某日白│市○○路五│觀上可供為兇器│（侵入│台      │十一條第│
│三│天        │十五號內  │使用之工具－一│住宅部│        │一項第二│
│  │          │          │字起子毀壞鐵門│分未據│        │、三款。│
│  │          │          │進入。        │告訴）│        │        │
├─┼─────┼─────┼───────┼───┼────┼────┤
│  │九十一年五│臺北縣板橋│與黃忠一攜帶客│高黃秀│新臺幣一│第三百二│
│  │月十日十六│市○○○路│觀上可供為兇器│菊（侵│萬元、金│十一條第│
│四│時許      │五十三巷六│使用之工具－螺│入住宅│項鍊二條│一項第二│
│  │          │號五樓    │絲起子、截口鉗│部分未│、金戒指│、三款。│
│  │          │          │毀壞鐵門進入。│據告訴│二枚、高│        │
│  │          │          │              │）    │義翔身分│        │
│  │          │          │              │      │證一張  │        │
├─┼─────┼─────┼───────┼───┼────┼────┤
│  │九十一年五│臺北縣中和│與黃忠一攜帶客│庚○○│新臺幣四│第三百二│
│  │月十三日十│市○○路二│觀上可供為兇器│（侵入│千八百元│十一條第│
│五│五時許    │段三一二巷│使用之工具－一│住宅部│、金項鍊│一項第二│
│  │          │三十三弄十│字起子毀壞鐵門│分未據│三條、玉│、三款。│
│  │          │三號五樓  │進入。        │告訴）│手鐲三個│        │
├─┼─────┼─────┼───────┼───┼────┼────┤
│  │九十一年六│臺北縣板橋│獨自攜帶客觀上│午○○│行動電話│第三百二│
│  │月間某日白│市○○路二│可供為兇器使用│（侵入│、古錢、│十一條第│
│六│天        │段二０六之│之工具－一字起│住宅部│、金牌六│一項第二│
│  │          │一號四樓  │子毀壞鐵門進入│分未據│面、男女│、三款。│
│  │          │          │。            │告訴）│對錶一對│        │
├─┼─────┼─────┼───────┼───┼────┼────┤
│  │九十一年六│臺北縣板橋│獨自攜帶客觀上│丙○○│行動電話│第三百二│
│  │月間某日白│市○○路二│可供為兇器使用│（侵入│二支、照│十一條第│
│  │天        │段二０六之│之工具－一字起│住宅部│相機一台│一項第二│
│  │          │二號四樓  │子毀壞鐵門進入│分未據│、珍珠耳│、三款。│
│  │          │          │。            │告訴）│環三對、│        │
│七│          │          │              │      │手鍊二條│        │
│  │          │          │              │      │、金戒指│        │
│  │          │          │              │      │二只、舊│        │
│  │          │          │              │      │鈔新臺幣│        │
│  │          │          │              │      │一萬一千│        │
│  │          │          │              │      │元      │        │
├─┼─────┼─────┼───────┼───┼────┼────┤
│  │九十一年六│臺北縣板橋│與李銘崇攜帶客│丁○○│新台幣十│第三百二│
│  │月二十七日│市○○街七│觀上可供為兇器│（侵入│五萬元、│十一條第│
│八│白天      │十二號五樓│使用之工具－一│住宅部│金戒指四│一項第二│
│  │          │          │字起子毀壞鐵門│分未據│只、金項│、三款。│
│  │          │          │進入。        │告訴）│鍊二條  │        │
├─┼─────┼─────┼───────┼───┼────┼────┤
│  │九十一年六│臺北縣中和│與黃忠一攜帶客│周焰明│新臺幣一│第三百二│
│  │月五日十一│市○○街三│觀上可供為兇器│周宇軒│萬七千元│十一條第│
│九│時三十分許│十巷十六號│使用之工具－一│（侵入│、周宇軒│一項第二│
│  │          │二樓      │字起子毀壞鐵門│住宅部│之身分證│、三款。│
│  │          │          │進入。        │分未據│、健保卡│        │
│  │          │          │              │告訴）│各一張  │        │
├─┼─────┼─────┼───────┼───┼────┼────┤
│  │九十一年六│臺北縣中和│與黃忠一攜帶客│癸○○│鑲玉珮金│第三百二│
│  │月六日白天│市○○路二│觀上可供為兇器│（侵入│項鍊一條│十一條第│
│  │          │九０巷三十│使用之工具－一│住宅部│、藍寶石│一項第二│
│  │          │六號四樓  │字起子毀壞鐵門│分未據│戒指一只│、三款  │
│  │          │          │進入。        │告訴）│、金戒指│。      │
│  │          │          │              │      │四只、紅│        │
│  │          │          │              │      │寶石戒指│        │
│  │          │          │              │      │二只、金│        │
│  │          │          │              │      │手鍊、０│        │
│十│          │          │              │      │．七克拉│        │
│  │          │          │              │      │鑽戒、勞│        │
│  │          │          │              │      │力士手錶│        │
│  │          │          │              │      │一只、金│        │
│  │          │          │              │      │項鍊一條│        │
│  │          │          │              │      │、滿月金│        │
│  │          │          │              │      │飾一組、│        │
│  │          │          │              │      │人民幣、│        │
│  │          │          │              │      │馬克、美│        │
│  │          │          │              │      │金、珍珠│        │
│  │          │          │              │      │白金領夾│        │
│  │          │          │              │      │一個    │        │
├─┼─────┼─────┼───────┼───┼────┼────┤
│  │九十一年六│臺北縣土城│與黃忠一攜帶客│辰○○│金飾約二│第三百二│
│十│月六日白天│市○○街一│觀上可供為兇器│（侵入│十兩、美│十一條第│
│一│          │一一巷一弄│使用之工具－一│住宅部│金三百元│一項第二│
│  │          │一號五樓  │字起子毀壞鐵門│分未據│、新臺幣│、三款。│
│  │          │          │進入。        │告訴）│約二萬元│        │
├─┼─────┼─────┼───────┼───┼────┼────┤
│  │九十一年六│臺北縣中和│與李銘崇攜帶客│甲○○│如附表二│第三百二│
│十│月十二日下│市○○路六│觀上可供為兇器│（侵入│所示    │十一條第│
│二│午白天（起│十七號三樓│使用之工具－一│住宅部│        │一項第二│
│  │訴書誤載為│          │字起子毀壞鐵門│分未據│        │、三款。│
│  │夜間八時）│          │進入。        │告訴）│        │        │
├─┼─────┼─────┼───────┼───┼────┼────┤
│  │九十一年六│臺北縣土城│與黃忠一攜帶客│丑○○│鑽石戒指│第三百二│
│  │月十四日下│市○○街一│觀上可供為兇器│（侵入│三只、翡│十一條第│
│  │午二時三十│一一巷一弄│使用之工具－一│住宅部│翠戒指一│一項第二│
│  │分許白天  │十號三樓  │字起子毀壞鐵門│分未據│只、黃金│、三款。│
│十│          │          │進入。        │告訴）│戒指三只│        │
│三│          │          │              │      │、黃金項│        │
│  │          │          │              │      │鍊三條、│        │
│  │          │          │              │      │鑽石墜子│        │
│  │          │          │              │      │一個、翡│        │
│  │          │          │              │      │翠墜子一│        │
│  │          │          │              │      │個      │        │
├─┼─────┼─────┼───────┼───┼────┼────┤
│  │九十一年六│臺北縣新店│與黃忠一攜帶客│宇○○│新臺幣一│第三百二│
│  │月二十日白│市○○路九│觀上可供為兇器│（侵入│萬元、金│十一條第│
│十│天        │十二巷四號│使用之工具－螺│住宅部│牌、條塊│一項第二│
│四│          │二樓      │絲起子、斜口鉗│分未據│、元寶共│、三款  │
│  │          │          │毀壞鐵門進入。│告訴  │三塊、手│。      │
│  │          │          │              │      │鍊三條。│        │
├─┼─────┼─────┼───────┼───┼────┼────┤
│  │九十一年六│臺北縣新店│與黃忠一攜帶客│寅○○│無      │第三百二│
│  │月二十日白│市○○路九│觀上可供為兇器│（侵入│        │十一條第│
│十│天        │十之一號五│使用之工具－一│住宅部│        │二項、第│
│五│          │樓        │字起子毀壞鐵門│分未據│        │一項第二│
│  │          │          │進入。        │告訴）│        │、三款。│
├─┼─────┼─────┼───────┼───┼────┼────┤
│  │九十一年六│臺北縣中和│與黃忠一攜帶客│天○○│金戒指六│第三百二│
│  │月二十一日│市○○路四│觀上可供為兇器│（侵入│只、白金│十一條第│
│十│十七時許白│六九巷四四│使用之工具－一│住宅部│戒指二只│一項第二│
│六│天        │弄二二之三│字起子毀壞鐵門│分未據│、項鍊二│、三款。│
│  │          │號        │進入。        │告訴）│條。    │        │
├─┼─────┼─────┼───────┼───┼────┼────┤
│  │九十一年六│臺北縣新店│與黃忠一攜帶客│未○○│金飾七錢│第三百二│
│  │月底某日白│市○○路九│觀上可供為兇器│（侵入│、鑽石戒│十一條第│
│十│天        │十之一號四│使用之工具－一│住宅部│指一只。│一項第二│
│七│          │樓        │字起子毀壞鐵門│分未據│        │、三款。│
│  │          │          │進入。        │告訴）│        │        │
├─┼─────┼─────┼───────┼───┼────┼────┤
│  │九十一年七│臺北縣新店│與黃忠一攜帶客│申○○│無      │第三百二│
│  │月中旬某日│市○○街九│觀上可供為兇器│（侵入│        │十一條第│
│十│十時許白天│十二巷二十│使用之工具－一│住宅部│        │二項、第│
│八│          │八號三樓  │字起子毀壞鐵門│分未據│        │一項第二│
│  │          │          │進入。        │告訴）│        │、三款。│
├─┼─────┼─────┼───────┼───┼────┼────┤
│  │九十一年七│臺北縣板橋│與李銘崇攜帶客│巳○○│金飾約四│第三百二│
│  │月二十三日│市○○街二│觀上可供為兇器│（侵入│兩、女用│十一條第│
│  │十時許白天│０一巷四號│使用之工具－一│住宅部│手錶一只│一項第二│
│十│          │四樓      │字起子毀壞鐵門│分未據│、鑽石項│、三款。│
│九│          │          │進入。        │告訴）│鍊一條、│        │
│  │          │          │              │      │新臺幣一│        │
│  │          │          │              │      │萬元、太│        │
│  │          │          │              │      │平洋及大│        │
│  │          │          │              │      │潤發禮券│        │
│  │          │          │              │      │約二萬元│        │
├─┼─────┼─────┼───────┼───┼────┼────┤
│  │九十一年七│臺北縣中和│與李銘崇攜帶客│亥○○│項鍊六條│第三百二│
│  │月二十四日│市○○路一│觀上可供為兇器│（侵入│、手環三│十一條第│
│  │白天      │０六巷四弄│使用之工具－一│住宅部│組、戒指│一項第二│
│二│          │五號四樓  │字起子毀壞鐵門│分未據│八只、滿│、三款。│
│十│          │          │進入。        │告訴）│月金飾八│        │
│  │          │          │              │      │個、美金│        │
│  │          │          │              │      │二百多元│        │
├─┼─────┼─────┼───────┼───┼────┼────┤
│  │九十一年八│臺北縣三重│與李銘崇攜帶客│戌○○│金飾七兩│第三百二│
│  │月十五日十│市○○路三│觀上可供為兇器│（侵入│、鑽石項│十一條第│
│  │一時許白天│段十五巷三│使用之工具－一│住宅部│鍊二條、│一項第二│
│  │          │號三樓    │字起子毀壞鐵門│分未據│新臺幣十│、三款。│
│二│          │          │進入。        │告訴）│餘萬元、│        │
│十│          │          │              │      │玉手鐲二│        │
│一│          │          │              │      │個、玉戒│        │
│  │          │          │              │      │指一只、│        │
│  │          │          │              │      │玉墜子三│        │
│  │          │          │              │      │個、水晶│        │
│  │          │          │              │      │佛珠四條│        │
├─┼─────┼─────┼───────┼───┼────┼────┤
│  │九十一年八│臺北縣中和│與李銘崇攜帶客│戊○○│掌上型電│第三百二│
│  │月二十八日│市○○路三│觀上可供為兇器│（侵入│玩三台、│十一條第│
│  │十五時許  │四七巷十八│使用之工具－一│住宅部│藍寶石戒│一項第二│
│二│          │弄五之四號│字起子毀壞鐵門│分未據│指一只、│、三款。│
│十│          │          │進入。        │告訴）│金戒指二│        │
│二│          │          │              │      │只、金項│        │
│  │          │          │              │      │鍊二條、│        │
│  │          │          │              │      │Ｋ金項鍊│        │
│  │          │          │              │      │一條    │        │
├─┼─────┼─────┼───────┼───┼────┼────┤
│  │九十一年七│臺北縣蘆洲│與李銘崇攜帶客│壬○○│竊得財物│第三百二│
│二│、八月間某│市○○街四│觀上可供為兇器│（侵入│        │十一條第│
│十│日白天    │十六巷七弄│使用之工具－一│住宅部│        │一項第二│
│三│          │十號五樓  │字起子毀壞鐵門│分未據│        │、三款。│
│  │          │          │進入。        │告訴）│        │        │
├─┼─────┼─────┼───────┼───┼────┼────┤
│  │九十一年七│臺北縣板橋│與李銘崇攜帶客│乙○○│竊得財物│第三百二│
│二│、八月間某│市○○路一│觀上可供為兇器│（侵入│        │十一條第│
│十│日白天    │段三十七巷│使用之工具－一│住宅部│        │一項第二│
│四│          │二十三號三│字起子毀壞鐵門│分未據│        │、三款。│
│  │          │樓        │進入          │告訴）│        │        │
├─┼─────┼─────┼───────┼───┼────┼────┤
│  │九十一年九│臺北縣永和│與李銘崇攜帶客│己○○│金項鍊、│第三百二│
│二│月二日十七│市○○路三│觀上可供為兇器│（侵入│戒子、新│十一條第│
│十│時三十分許│十號三樓  │使用之工具－螺│住宅部│臺幣二千│一項第二│
│五│白天      │          │絲起子、斜口鉗│分未據│元      │、三款。│
│  │          │          │毀壞鐵門進入  │告訴）│        │        │
├─┼─────┼─────┼───────┼───┼────┼────┤
│  │九十一年九│臺北縣土城│與李銘崇攜帶客│辛○○│如附表三│第三百二│
│二│月四日十時│市○○路六│觀上可供為兇器│（侵入│所示    │十一條第│
│十│許白天    │十三號五樓│使用之工具－一│住宅部│        │一項第二│
│六│          │          │字起子、十字起│分未據│        │、三款。│
│  │          │          │子、斜口鉗毀壞│告訴）│        │        │
│  │          │          │鐵門進入      │      │        │        │
└─┴─────┴─────┴───────┴───┴────┴────┘
附表四
一、手套一付。
二、斜口鉗子三枝。
三、十字及一字螺絲起子。
四、地○○身上查獲之手套一付、一字螺絲起子一枝、開鎖工具一枝、斜口鉗子一枝
　　。
